Inventaris van het restant-archief van de Algemene Rekenkamer (1804) 1815-1991: Supplement 1995
Nationaal Archief, Den Haag
- ORGANISATIE, WERKWIJZE EN PERSONEEL, 3
  - Algemeen, 3.1
    - Op verzoek van de reorganisatiecommissie opgestelde beschrijving richtlijnen voor en uitvoering van werkzaamheden van de bureaus., 1941-1944; 215-216; 2 pakken
      - Beantwoording van vragen van de reorganisatiecommissie over de gevoerde werkwijze bij controles. 1942-1944, 216
    - Correspondentie van de reorganisatiecommissie., 1942-1944; 217; 1 pak
    - Notulen van de commissie 'voor de samenwerking tussen de Algemene Rekenkamer en de departementen van algemeen bestuur', ofwel de zogenaamdereorganisatiecommissie, met als voorstukken geheime notulen van de Algemene Rekenkamer over eerdere reorganisatieplannen van 1931-1939, 1931-1939, 1942-1943; 218; 1 pak
    - Stukken van de werkcommissie mechanisatie betaalbaarstelling van salarissen bij verschillende ministeries., 1943; 219; 1 pak
      De werkcommissie was een subcommissie van de reorganisatiecommissie.
    - Klapper op diverse regelingen van ministeries op het terrein van personeel, organisatie en zaken van huishoudelijke aard met verwijzing naar afdoeningsbesluiten., 1946-1967; 220-221; 2 delen
      Afkomstig van de 2de afdeling
      - 1946-1964, 220
      - 1965-1967, 221
    - Klapper op de notulen van de vergaderingen van afdelingschefs betreffende sollicitanten, personeel en zaken van huishoudelijke aard. 14 juni 1947 t/m 1 september 1957., 1947-1957; 222; 1 deel
    - Rapport van de werkgroep belast met het voorbereiden van een instructie voor de ambtenaren van de Algemene Rekenkamer, met retroacta 1815-1969, 223; 1 pak
  - Huisvesting, 3.2
    - Stukken betreffende de bouw van van het pand hoek Voorhout en Kleine Kazernestraat, met bouwtekeningen., 1867; 224; 1 pak
    - Notulen van de Lokaalcommissie betreffende de verhuizing naar het Lange Voorhout., 1868; 225; 1 deel
    - Rekening en verantwoording van de Lokaalcommissie inzake de verhuizing naar het Voorhout., 1868-1869; 226; 1 deel
    - Stukken betreffende bouw en verbouw van het gebouw van de Algemene Rekenkamer. Fotokopieën, 1868-1918; 227; 1 pak
    - Stukken van de Lokaalcommissie betreffende de aanschaf van kaarsen, kantoor- en schrifbenodigdheden, zeep, kolen en andere huishoudelijke artikelen., 1868-1923; 228; 1 omslag
    - Besluiten van de Algemene Rekenkamer over de bouw (1867), verbouwing, inrichting van het gebouw van de Algemene Rekenkamer aan het Voorhout (Lange Voorhout nr. 8)., 1884-1920; 229; 1 omslag
    - Aantekeningen van de Lokaalcommissie, met klapper., 1908-1912, 1946; 230; 1 deel
    - Stukken van de Lokaalcommissie betreffende de huur voor 4 jaar van het pand Willemstraat 30., 1911-1913; 231; 1 omslag
  - Personeel, 3.3
    - Stukken betreffende uitbetaling van traktementen., 1816-1874; 232; 1 omslag
    - Regeling van de voordracht en stemming voor de functie van secretaris met stukken over personeelsbehoefte, aannamebeleid en verlofregeling., 1818, 1865-1875, 1921-1941; 233; 1 omslag
    - Akten van beëdiging van ambtenaren en bedienden., 1828-1908; 234; 1 pak
    - Diverse stukken met betrekking tot personeel, werkwijze en afleggen van de ambtseed., 1862; 235; 1 omslag
    - Arbeidsovereenkomsten en andere stukken over het schoonhouden van de lokalen., 1862-1918; 236; 1 omslag
    - Examenvragen voor het examen van adspirant Rekenkamer-ambtenaren., 1874-1920; 237; 1 omslag
    - Examenopgaven. Gedrukt, 1894-1908; 238; 1 omslag
    - Dienstorder voor het bewaren van betalingsbewijzen van het rijk en richtlijnen voor het personeel voor de lunchpauze en het zetten van koffie en thee onder diensttijd., 1895, 1921, 1937; 239; 1 omslag
    - Correspondentie en kasboek van het zogenaamde 'Heintjesfonds'., 1896-1915; 240; 1 omslag
      Toen in 1896 de schoonmaakster wed. Clauzing, geboren Van den Bergh, bijgenaamd "Heintje" op 75-jarige leeftijd niet meer in staat was haar werk te doen, stelden de ambtenaren van de Algemene Rekenkamer een fonds in. Uit dit zogenaamde "Heintjefonds" kreeg betrokken weduwe een wekelijkse uitkering. Later werden de gelden ook gebruikt ten behoeve van ondersteuning van andere behoeftige of zieke personeelsleden.
    - Schriftelijke antwoorden op examenvragen van geslaagde adspirant-Rekenkamerambtenaren., 1921; 241; 1 omslag
    - Formulier voor het afgeven voor een geneeskundige verklaring met een opgave van de kosten van geneeskundig onderzoek., 1921; 242; 1 omslag
    - Stukken betreffende betalingen van salarissen op jaarkaarten., 1923-1924; 243; 1 pak
    - Overzicht van de personeelsbezetting van de afdelingen., ca. 1930; 244; 1 katern
    - Stukken betreffende sollicitaties naar (plaatsvervangend) lidmaatschap van de Algemene Rekenkamer, met een overzicht van sollicitanten in de periode 1841-1920., 1933-1965; 245; 1 omslag
    - Ingekomen brieven van particulieren en vakorganisaties over dienstverband en salariëring van het personeel., 1935-1962; 246; 1 omslag
    - Overzicht van salarissen van topfunctionarissen bij het rijk 1940-1955, met bijlagen., 1940-1966; 247; 1 omslag
    - Stukken betreffende opleiding en bezoldiging van ambtenaren van de Algemene Rekenkamer., 1942-1944; 248; 1 omslag
  - Secretariaat en archief, 3.4
    - Stukken betreffende aard en omvang van de werkzaamheden van de secretaris., 1821; 249; 1 omslag
    - Overzicht van de werkzaamheden van het bureau Post- en Archiefzaken van de Algemene Rekenkamer (1977) met bijlagen over de werkzaamheden van archief en bibliotheek., 1824-1873, 1944, 1973-1977; 250; 1 pak
    - Rapport van secretaris Dassevael dd. 21 december 1826 inzake mogelijke besparingen bij de schrijfkamer, de organisatie van de Algemene Rekenkamer en bij de begrotingen, met bijlagen., 1826-1827; 251; 1 pak
    - Instructies tenaanzien van vernietiging van archiefstukken en vernietigings-lijsten ("staten van opruimingen") van de Algemene Rekenkamer., 1826-1893.; 252; 1 pak
    - Intern instructies voor de werkzaamheden van secretarie en afdelingen., 1844-1939; 253; 1 pak
    - Stukken betreffende de vernietiging van archiefstukken van de Algemene Rekenkamer., 1868-1869; 254; 1 omslag
- GEHEIM ARCHIEF, 4
  - Zeer geheime agenda met correspondentie over het testen van militaire uitvindingen van C.E. de Bourbon genaamd Naundorf en de inschakeling van referendaris Fievez bij de bewerking van de comptabiliteitswetten., 1845-1851; 255; 1 pak
  - Correspondentie betreffende geboorte, verloving, regeringsjubileum, begrafenis van leden van het Koninklijk Huis., 1922-1982; 256-258; 3 omslagen
    - 1922-1928, 256
    - 1934-1939, 257
    - 1947-1982, 258
  - Geheime correspondentie met agenda's., 1919-1943; 259-283; 25 omslagen
    - 1919, 259
    - 1920, 260
    - 1921, 261
    - 1922, 262
    - 1923, 263
    - 1924, 264
    - 1925, 265
    - 1926, 266
    - 1927, 267
    - 1928, 268
    - 1929, 269
    - 1930, 270
    - 1931, 271
    - 1932, 272
    - 1933, 273
    - 1934, 274
    - 1935, 275
    - 1936, 276
    - 1937, 277
    - 1938, 278
    - 1939, 279
    - 1940, 280
    - 1941, 281
    - 1942, 282
    - 1942, 283
  - Geheime notulen. Fotokopie, 1923-1932; 284; 1 band
  - Notulen van de vergadering van Afdelingshoofden., 1946-1980; 285-292; 8 banden
    - 1946 (mei) - 1950 (december), 285
    - 1951 (6 januari) - 1957 (3 augustus), 286
    - 1957 (10 augustus) - 1960 (22 oktober), 287
    - 1960 (29 oktober) - 1964 (2 oktober), 288
    - 1964 (9 oktober) - 1968 (20 december), 289
    - 1969-1972, 290
    - 1973-1977, 291
    - 1978-1980, 292
  - Klapper op de notulen van de vergadering van Afdelingshoofden., 1946-1971; 293-296; 4 banden
    - Klapper op personeel. 1946-2 oktober 1964, 293
    - Klapper op personeel. 3 oktober 1964-31 december 1971, 294
    - Klapper op zaken. 1946-2 oktober 1964, 295
    - Klapper op zaken. 3 oktober 1964-21 december 1971, 296
  - Stukken van de commissie ingesteld ter onderzoeking van de kwestie van illegale roebelimporten door de Nederlandse ambassadeur in Moskou., 1947-1955; 297; 1 pak
- TOEGANGEN/NADERE TOEGANGEN, 5
  - Klapper op zaken betreffende organisatie, personeel, taakuitoefening en archiefbeheer van de Algemene Rekenkamer verwijzend naar 'afdoeningen'., ca. 1814-1911; 298; 1 deel
    Aangelegd door Morra sr.
  - Register van afdoeningsbesluiten van de Algemene Rekenkamer met klapper aangelegd door het bureau Oorlog., 1815-1839; 299; 1 band
  - "Aantekenboek", klapper van het bureau Financiën met verwijzing naar besluiten van het college over de taakuitoefening., 1815-1959; 300; 1 deel
  - Klapper op diverse onderwerpen met verwijzing naar ingekomen stukken, afdoeningsbesluiten, verslag en notulen., ca. 1828-1951; 301; 1 band
  - Hoofdenlijst van de index., (19de eeuw); 302; 1 band
  - Index en klapper op de Verslagen van de Algemene Rekenkamer., 1842-1899; 303-306; 4 delen
    - letters A-B, 303
    - letters C-K, 304
    - letters L-R, 305
    - letters S-Z, 306
  - "Klapper op de notulen" met verwijzing naar besluiten van het College., 1873 - ca. 1968; 307-309; 3 fichebakken
    - A-M, 307
    - N-Z, 308
    - A-Z, 309
      Voornamelijk over interne aangelegenheden
  - Klapper aangelegd door de secretaris op de meest 'belangrijke onderwerpen en door hem uitgebrachte adviezen' verwijzend naar 'afdoeningen' van het College en met losinliggend een hoofdenlijst., 1873-1879; 310; 1 deel
  - "Aantekeningen van de Algemene Rekenkamer", klapper op trefwoorden verwijzend naar 'afdoeningen' van het College., 1880-1950; 311; 1 deel
  - "KB-boek", 312-312A
    - Register van ingekomen Koninklijk Besluiten met vermelding van korte inhoud en wijze van afdoening. 1913-1922, 312; 1 band
    - Bijbehorende hoofdenlijst en klapper. 1913-1922, 312A; 1 band
  - Klapper op diverse onderwerpen met verwijzing naar afdoeningsbesluiten, aangelegd in 1923 door A. Joosten., ca. 1916-1949; 313; 1 deel
  - "Besluitenboek", klapper en index van het bureau Financiën waarin ingekomen stukken onder hoofden van rekening zijn ingeschreven met vermelding van agendakenmerken, korte inhoud en wijze van afdoening., 1928-1975; 314-318; 5 delen
    Het betreft voornamelijk besluiten ter regeling van salaris, bijzondere vergoedingen en rechtspositie van personeel
    - 1928-1932, 314
    - 1932-1945, 315
    - 1945-1949, 316
    - 1950-1955, 317
    - 1956-1975, 318
  - "Brievenboeken", verzendregister van uitgaande brieven van het bureau Financiën, ingeschreven in volgorde van relevante afdoeningsbesluiten en met aantekeningen van ingekomen antwoorden met een klapper op het eerste deel., 1931-1972; 319-321; 3 delen
    Los inliggend "correspondentie inzake boete wegens te late oplevering". 1935
    - Brievenboek 1931-1949, 319
    - Klapper 1931-1949, 320
    - Brievenboek 1950-1972, 321
  - "Aantekenboek J", klapper op diverse onderwerpen met verwijzing naar afdoeningsbesluiten, staatsbladen etc., vervaardigd door 'Joosten'., 1946-1959; 322; 1 deel
- GEDEPONEERD ARCHIEF EN VARIA, 6
  - Staatsblad van Nederlandsch-Indië over 1833. 's-Gravenhage Gedrukt, 1840; 323; 1 deel
    Verkeert in slechte materiële staat
  - Stukken betreffende het weduwen- en wezenfonds van ambtenaren., 1804-1815; 324; 1 omslag
    Secretaris van de Algemene Rekenkamer, Dassevael, was tevens directeur van het fonds.
  - "Nota's en aantekeningen met het oog op een geschiedenis van de Rekenkamer" van de hand van het lid O.W. Hora Siccama., 1849; 325; 1 omslag
  - Manuscript over Staatsinkomsten (157 p.)., ca. 1880; 326; 1 deel
  - Privé-correspondentie van de secretaris., 1939,1944; 327; 2 stukkken
  - Commentaar van de secretaris, diverse afdelingen en individuele medewerkes medewerkers op het boek over de Algemene Rekenkamer van prof. Stevens. Kopieën, 1980; 328; 1 omslag